臺灣高雄地方法院刑事判決　　　　　　100年度簡上字第237號
公　訴　人　臺灣高雄地方法院檢察署檢察官
上　訴　人
即　被　告　鄭中春
上列上訴人即被告因恐嚇案件，上訴人不服本院高雄簡易庭中華
民國100 年4 月11日100 年度簡字第654 號第一審刑事簡易判決
（聲請簡易判決處刑案號：99年度偵字第33836 號），提起上訴
，本院管轄之第二審合議庭，判決如下：
    主  文
上訴駁回。
    事  實
一、鄭中春因其友人與黃煦滋間因細故而有糾紛，遂心生不滿，
    竟基於恐嚇之犯意，於民國99年6 月20日晚間10時59分許，
    以其所持用之0000000000號行動電話，發送簡訊至黃煦滋所
    持用之0000000000號行動電話，向黃煦滋恫稱：「阿龍；告
    訴你叔叔嬸嬸一定要少出門聽說友人要修理他們，是否在哪
    裡得罪什麼黑道？阿凱」等語，致黃煦滋心生畏懼，致生危
    害於其安全。嗣經黃煦滋報警處理，經警調閱相關通聯紀錄
    後，始循線查悉上情
二、案經黃煦滋訴由高雄市政府警察局左營分局報請臺灣高雄地
    方法院檢察署檢察官偵查起訴後，由本院改以簡易判決處刑
    。
    理  由
壹、證據能力部分：
一、按被告以外之人於偵查中向檢察官所為之陳述，除顯有不可
    信之情況者外，得為證據，刑事訴訟法第159 條之1 第2 項
    定有明文。因此，證人即告訴人黃煦滋於偵查中之證詞，對
    被告而言，雖屬被告以外之人於偵查中向檢察官所為之陳述
    ，惟上開證人即告訴人黃煦滋陳述證詞時，業於證述前具結
    （見偵卷第9 頁），亦無證據顯示檢察官在偵查時有不法取
    供之情形，且據證人做成證據之外部情狀，亦無證據顯示上
    開證述有顯不可信之情況，揆諸上揭說明，上開證人於偵查
    中之證述，均具有證據能力。
二、按被告以外之人於審判外之陳述，雖不符刑事訴訟法第159
    條之1 至之4 之規定，然經當事人於審判程序同意作為證據
    ，法院審酌該言詞陳述或書面陳述作成時之情況，認為適當
    者，亦得為證據。又當事人、代理人或辯護人於法院調查證
    據時，知有第159 條第1 項不得為證據之情形，而未於言詞
    辯論終結前聲明異議者，視為有前項之同意，同法第159 條
    之5 亦有明文。查本案所引用之證據資料（詳後引證據），
    其中各項言詞或書面傳聞證據部分，除上揭證據外，縱無刑
    事訴訟法第159 條之1 至第159 條之4 或其他規定之傳聞證
    據例外情形，亦業經本院審理時予以提示並告以要旨，且各
    經檢察官、被告表示意見，當事人已知上述證據乃屬傳聞證
    據，而未於言詞辯論終結前對該等證據聲明異議，依上開規
    定，已擬制同意其有證據能力，且本院審酌該等傳聞證據作
    成時之狀況，並無不宜作為證據之情形，均應認於本案有證
    據能力。
三、又查上訴人即被告鄭中春（下稱被告）業於本偵訊時坦承於
    上揭時地發送簡訊恐嚇告訴人黃煦滋之事實（見本院卷第40
    頁、第41頁），次按被告之自白，非出於強暴、脅迫、利誘
    、詐欺、疲勞訊問、違法羈押或其他不正之方法，且與事實
    相符者，得為證據；被告陳述其自白係出於不正之方法者，
    應先於其他事證而為調查，刑事訴訟法第156 條第1 項、第
    3 項前段定有明文。而被告之自白，如係出於不正之方法，
    並非自由陳述，即其取得自白之程序，已非適法，則不問自
    白內容是否確與事實相符，因其非係適法之證據，即不能採
    為判決基礎，故審理事實之法院，遇有被告對於自白任意性
    提出抗辯時，應先於其他事實而為調查，最高法院23年上字
    第868 號雖著有判例可資參照；又本院勘驗本件偵訊光碟其
    結果雖有：「……（你是否申設帳號B22056-SKYPE帳號？來
    這個B22056是不是你的？）這個以前是我女兒的，那現在、
    我有時候會用。（那我們要傳你女兒來問喔！這個... ？）
    不! 不是！我女兒已經申請別的了，現在已經我。（所以是
    你在用嘛? 是不是？）是我在用，對。（現在是你在用，所
    以99年5 月間都是你在用嘛厚? ）ㄟ是是是。…………（是
    否有在99.05. 03 、99.05.08用上開帳號撥打告訴人0910手
    機，並說「你跟父母回美濃要小心，最近有許多流浪漢」?
    來，有沒有? 你有沒有撥？）……對! 我想起來、這個我、
    我沒有打過0910的電話，我沒有打過。……沒有！沒有！沒
    有講！我沒有打！（……那你的手機幾號咧？）0000000000
    （手機都自己用對不對？）對！……不是我打（就是你阿!
    剛剛你自己講的，剛剛你自己講的。不然我傳你女兒，我可
    以把你女兒加列成被告。……你說這一個線就是你跟你女兒
    在用，今天有人說被恐嚇了，不是你就是她嘛！（所以就是
    你嘛! 你跟我回答、別人給你她的號碼你打幹麻？）有、別
    人……（別人把這個0910的給你為什麼你就要打? 而且你撥
    了兩次是什麼意思阿？）喔! 可能他們之中、我想可能他們
    之間有什麼恩怨。……（為什麼要發？）因為我朋友他要改
    造墳墓。（那不關你的事阿！）不關我的事，他希望我。…
    …嗯！是！是恩人嘛！……他請我轉告他。……是轉告方式
    不對……是阿! 我傳的，我的方式不對啦！……」等語（見
    本院卷第35頁至第42頁），然按檢察官係偵查犯罪主體，依
    法律本有主動調查犯罪事實之義務，其偵查範圍原就不以告
    訴人所告訴之範圍為限，其須隨著偵查情況之變動，本即有
    發動、變更調查方向之權利義務；是上揭檢察官陳述內容，
    無非僅係表示其未來偵查方向之可能，據此，檢察官在偵訊
    時對被告之上揭表示，應仍僅屬對其法定權限之重申，顯與
    不正訊問方法有間，是被告辯稱：係因檢察官向其表示要傳
    喚其女兒，才自白犯罪，其顯係因受檢察官不正訊問而自白
    云云，尚不可採；此外，亦查無任何證據被告有受其他任何
    不正訊問之情事，是被告上開自白顯係基於自己意志所為，
    自有證據能力，得為認定事實之依據。
貳、實體部分：
一、對於上揭犯罪事實，被告於偵訊時坦承不諱，核予證人即告
    訴人黃煦滋於警詢、偵訊時之指訴相符（見偵卷第6 頁、第
    7 頁；警卷第4 頁至第8 頁），復有行動電話簡訊翻拍照片
    1 張、告訴人所持用門號0000000000號行動電話之受信通信
    紀錄表查詢結果、被告所持用門號0000000000號行動電話通
    聯調閱查詢單各1 份復卷可稽（見警卷第14頁至第16頁），
    是被告上揭任意性自白，核與事實相符，得為認定事實之依
    據；則上揭被告恐嚇犯行，事證明確，堪以證明。至被告於
    本院審理時翻異前詞，辯稱：其不認識告訴人，未曾以其所
    持用之上揭門號行動電話寄傳上揭簡訊恐嚇告訴人，應該係
    其手機遭人盜用云云，然查，被告未能提供證據以供本院調
    查係由何人使用上揭行動電話恐嚇告訴人，則其上揭辯詞，
    是否可信，已非無疑；再關於帳號b22056號之SKYPE 網路電
    話於99年5 月間係由被告所持用乙情，為被告於偵訊時自承
    在卷（見本院卷第35頁），又關於上揭SKYPE 網路電話分別
    於99年5 月3 日、5 月18日、6 月19日有與告訴人上揭所持
    用之門號0000000000號行動電話聯繫之情事，為被告所不爭
    執，並有上揭SKYPE 網路電話通聯紀錄1 份在卷可據（見警
    卷第28頁），則衡之常情，若非其本人或其至親好友，豈能
    同期間使用上揭其所持用之行動電話及SKYPE 網路電話與上
    揭告訴人所持用之行動電話有所聯繫，復參酌倘若係其至親
    好友使用上揭行動電話及SKYPE 網路電話，衡情，被告要無
    查不出係由何人所使用之理，是綜上，自應係由被告使用上
    揭其所使用之行動電話寄發簡訊恐嚇告訴人無訛。又被告係
    因為了朋友與告訴人間之糾紛，而寄發上揭簡訊予告訴人乙
    節，業經被告於偵訊時供承在卷（見本院卷第40頁、第41頁
    ），是縱被告與告訴人並不相識，亦與常情無違，則被告另
    辯稱：伊不認識告訴人，豈會發簡訊恐嚇告訴人云云，亦不
    足採。是被告於本院審理時雖執前詞翻異供詞否認本件恐嚇
    之事實，惟顯係事後推諉卸責之詞，委不足採。
二、核被告所為，係犯刑法第305 條恐嚇危害安全罪。原審以被
    告犯行明確，依刑事訴訟法第449 條第1 項前段、第3 項、
    第454 條第2 項，刑法第305 條、第41條第1 項前段，刑法
    施行法第1 條之1 第1 項、第2 項前段，並審酌被告發送恐
    嚇簡訊予素不相識之告訴人，使告訴人精神上因畏懼而感受
    痛苦，其犯罪之動機、手段、目的均非可取，惟念其終能坦
    承犯行，復斟酌被告發送簡訊內容之犯罪情狀，兼衡其自稱
    高中畢業、家境小康之智識程度與生活狀況等上開被告個人
    具體之行為人責任基礎之一切情狀，量處拘役50日，併諭知
    易科罰金之折算標準，認事用法核無違誤，量刑亦稱妥適，
    被告猶執前詞，指摘原審判決不當，提起本件上訴，為無理
    由，應予駁回。
據上論斷，依刑事訴訟法第455 條之1 第1 項、第3 項、第368
條，判決如主文。
本案經檢察官張媛舒到庭執行職務。
中    華    民    國    100    年    9     月   5     日
                  刑事第十三庭  審判長法  官  黃蕙芳
                                      法  官  陳筱雯
                                      法  官  王參和
以上正本證明與原本無異。
不得上訴。
中    華    民    國    100    年    9     月    5    日
                                      書記官  葉祝君
附錄本案判決論罪科刑法條：
刑法第305條
以加害生命、身體、自由、名譽、財產之事，恐嚇他人致生危害
於安全者，處2 年以下有期徒刑、拘役或300 元以下罰金。